臺灣彰化地方法院刑事判決
111年度易字第865號
公  訴  人  臺灣彰化地方檢察署檢察官
被      告  石倍宥


上列被告因竊盜案件，經檢察官提起公訴（111年度偵字第10301
號），本院改依簡式程序審理，判決如下：
    主  文
石倍宥犯踰越安全設備竊盜罪，累犯，處有期徒刑拾月。
未扣案之犯罪所得新臺幣捌仟陸佰零壹元沒收之，於全部或一部
不能沒收或不宜執行沒收時，追徵其價額。
    犯罪事實
一、石倍宥意圖為自己不法之所有，基於竊盜之犯意，於民國11
    1年6月22日凌晨5時許，騎乘腳踏車至彰化縣○○鎮○○街00號
    由許榮興管領之福安宮，以自備鑰匙試圖開啟鐵欄杆之門鎖
    ，擬竊取土地公神像上之金牌，惟因門鎖無法開啟而未遂；
    復接續前揭竊盜之犯意，於翌日即23日凌晨2時31分許，再
    度騎乘腳踏車前往上開地點，以竹竿穿過鐵欄杆之間隔處，
    伸入勾取土地公神像上之金牌2面，得手後，持上開竊得之
    金牌2面至由不知情之楊梅所經營址設彰化縣○○市○○路000號
    公元銀樓，變賣得款新臺幣（下同）8,601元（起訴書誤載
    為8,061元）後即花用殆盡。嗣許榮興發現上開門鎖無法開
    啟，經調閱監視器畫面，發現上開金牌2面遭竊，乃報警循
    線查知上情。
二、案經許榮興訴由彰化縣警察局田中分局報告臺灣彰化地方檢
    察署檢察官偵查起訴。 
    理  由
一、本案被告石倍宥所犯係死刑、無期徒刑、最輕本刑為3年以
    上有期徒刑以外之罪，其於準備程序就前揭被訴事實為有罪
    之陳述，經告知簡式審判程序之旨，並聽取其與公訴人之意
    見後，本院認無不得或不宜改依簡式審判程序進行之處，爰
    依刑事訴訟法第273條之1第1項、第284條之1，裁定由受命
    法官獨任進行簡式審判程序。
二、上揭犯罪事實，業據被告於警詢、偵查及本院準備程序與審
    理時坦承不諱，且經證人許榮興、楊梅於警詢中證述明確，
    並有本院搜索票、彰化縣警察局搜索扣押筆錄、田中分局扣
    押物品目錄表、彰化縣警察局田中分局扣押物品收據、車輛
    詳細資料報表、公元銀樓變賣登記紀錄各1紙、監視錄影器
    畫面截圖18張、扣押物品照片3張在卷可佐，應認被告之自
    白與事實相符，堪予採信。至於被告雖供稱變賣金額為8,06
    1元，但依證人楊梅之警詢證述及公元銀樓變賣登記紀錄內
    容可知應係8,601元之誤，故應認變賣所得金額為8,601元。
    本案事證明確，被告犯行堪以認定，應依法論科。
三、論罪科刑
  ㈠按刑法第321條第1項第2款將「門扇」、「牆垣」、「其他安
    全設備」並列，則所謂「門扇」應專指門戶而言，指分隔住
    宅或建築物內外之出入口大門而言，而所謂「其他安全設備
    」，指門扇、牆垣以外，依社會通常觀念足認為防盜之一切
    設備者，即屬相當（最高法院55年台上字第547號判決意旨
    、最高法院78年度台上字第4418號裁判要旨參照）。又該款
    所謂「毀」係指毀損，稱「越」則指踰越或超越，祇要踰越
    或超越門扇、牆垣或安全設備之行為，使該門扇、牆垣或安
    全設備喪失防閑作用，即該當於前揭規定之要件；將器物伸
    入門扇、牆垣或安全設備竊取財物，係與踰越門扇、牆垣或
    安全設備竊盜發生同樣結果之行為，自已構成該條之罪（最
    高法院42年台上字第359號判決意旨可資參照）。經查，福
    安宮土地公神像外之鐵欄杆，乃宮廟為防盜所設，有監視錄
    影器畫面截圖5張在卷可參（見偵卷第110、115、116頁），
    其既具有防閑之效用，依社會通常之觀念，乃維護安全之防
    盜設備，屬安全設備無訛；而被告自鐵欄杆之間隔處持竹竿
    伸入，勾取土地公神像上之金牌2面，已使該安全設備喪失
    防閑作用，自屬逾越安全設備之行為。
　㈡是核被告所為，係犯刑法第321條第1項第2款之踰越安全設備
    竊盜罪。起訴書認被告係犯刑法第320條第1項竊盜罪，容有
    未洽，惟二者之社會基礎事實同一，且業經本院告知被告此
    部分罪名（見本院卷第73頁），已保障其防禦權之行使，爰
    依刑事訴訟法第300條變更起訴法條。
　㈢又被告於本院審理時自承：其於111年6月22日就想竊取福安
    宮土地公神像上之金牌，惟未成功撬開門鎖，翌（23）日便
    再持竹竿前往福安宮等語（見本院卷第81、82、84頁），是
    被告就犯罪事實欄所示之犯行，係基於同一竊盜犯意，先以
    自備鑰匙試圖開啟門鎖，徒手竊取土地公神像上之金牌，惟
    因門鎖無法開啟而竊盜未遂（無證據證明被告毀損門鎖），
    復持竹竿穿過鐵欄杆之間隔處，伸入竊取土地公神像上之金
    牌2面得手，其所侵害之財產法益同一，各行為之獨立性極
    為薄弱，依一般社會健全觀念，在時間差距上，難以強行分
    開，在刑法評價上，以視為數個舉動之接續施行，合為包括
    之一行為予以評價，較為合理，應論以接續犯之一罪，又其
    接續數舉動間有竊盜未遂及踰越安全設備竊盜罪者，因其犯
    行已達於既遂程度，僅成立一踰越安全設備竊盜罪。起訴書
    認係數罪而請求分論併罰，容有誤會。
　㈣被告前於105年間，因：⒈竊盜案件經本院以105年度易字第40
    5號判決判處有期徒刑7月確定，⒉竊盜案件經臺灣南投地方
    法院（下稱南投地院）以105年度易字第169號判決判處有期
    徒刑4月確定，前開⒈、⒉之罪經南投地院以106年度聲字第35
    6號裁定定應執行有期徒刑10月確定，又因：⒊竊盜案件經本
    院以106年度易緝字第9號判決判處有期徒刑1年、5月、4月
    、3月，其中，得易科罰金之刑（有期徒刑5月、4月、3月）
    ，定應執行刑有期徒刑10月確定，復因：⒋違反毒品危害防
    制條例案件，經本院以106年度訴緝字第20號判決判處1年確
    定，前開⒈至⒋之罪嗣經本院以106年度聲字第1163號裁定定
    應執行有期徒刑3年4月確定，經入監執行，於108年9月25日
    縮短刑期假釋出監；復於假釋付保護管束期間，因違反毒品
    危害防制條例案件，經本院以109年度訴字第398號判決判處
    有期徒刑10月確定，復經撤銷假釋並應執行殘刑6月2日確定
    ，而於110年7月24日縮短刑期執行完畢等情，有臺灣高等法
    院被告前案紀錄表在卷可稽，是其前受有期徒刑執行完畢後
    ，5年以內故意再犯本案有期徒刑以上之罪，為累犯，應可
    認定。而就最低本刑加重部分，本院審酌被告前案與本案罪
    名、行為態樣及侵害法益均屬相同，竟猶仍再犯本件，顯見
    被告對於刑罰之反應力薄弱，參酌大法官釋字第775號解釋
    意旨，認本案依累犯規定對被告加重其刑，並無其所受刑罰
    超過所應負擔罪責而致其人身自由因此遭受過苛之侵害情事
    ，應依刑法第47條第1項之規定加重其刑。　
　㈤爰以行為人之責任為基礎，審酌被告除上揭構成累犯之前科
    不重複審酌外，另有多次竊盜之前科，素行非佳，有臺灣高
    等法院被告前案紀錄表在卷可稽，猶不知悔，率而竊取他人
    財物，顯見其法治觀念偏差，自我控制能力欠佳，應予非難
    ；惟念其犯後坦承犯行，暨考量其犯罪動機、手段、所得財
    物之價值，及其自述教育程度為國中畢業，從事鐵工，家庭
    狀況為未婚，家中有父母需其扶養等一切情狀，認檢察官具
    體求處有期徒刑10月為適當，乃量處如主文所示之刑。
四、沒收
　㈠按供犯罪所用、犯罪預備之物或犯罪所生之物，屬於犯罪行
    為人者，得沒收之，刑法第38條第2項前段定有明文。經查
    ，被告用以為本案犯行之鑰匙、竹竿等工具均未扣案，又被
    告於本院審理時自承：鑰匙、竹竿均已丟棄等語（見本院卷
    第82、83頁），是無從證明鑰匙、竹竿仍然存在，且此等工
    具乃日常之物，予以沒收欠缺刑法上之重要性，爰依刑法第
    38條之2第2項規定不予宣告沒收。至扣案之被告所有之衣服
    、帽子，雖係被告為本案犯行時所穿著之物，但非為變裝、
    掩飾身分所特地穿著，是無證據證明與本案犯行有關，自無
    從宣告沒收，併此敘明。
　㈡次按犯罪所得，屬於犯罪行為人者，沒收之；於全部或一部
    不能沒收或不宜執行沒收時，追徵其價額；第1項及第2項之
    犯罪所得，包括違法行為所得、其變得之物或財產上利益及
    其孳息，刑法第38條之1第1項、第3項、第4項分別定有明文
    。經查，被告於本院審理時雖自承：竊得之金牌2面，業經
    變賣得款8,061元等語，然與證人楊梅之警詢證述及公元銀
    樓變賣登記紀錄不符，有公元銀樓變賣登記紀錄1紙在卷可
    參，是應以公元銀樓變賣登記紀錄為準，又為剝奪其犯罪利
    得，應以其實際變得之物為限，爰依前開規定，沒收8,601
    元，如全部或一部不能沒收或不宜執行沒收時，追徵其價額
    。
據上論斷，應依刑事訴訟法第273條之1第1項、第299條第1項前
段、第300條，刑法第321條第1項第2款、第47條第1項、第38條
之1第1項前段、第3項，刑法施行法第1條之1，判決如主文。
本案經檢察官吳宇軒提起公訴，檢察官張嘉宏到庭執行職務。
中　　華　　民　　國　　111 　年　　10　　月　　12　　日
                  刑事第六庭  法  官  謝舒萍
以上正本證明與原本無異。
如不服本判決應於收受判決後20日內向本院提出上訴書狀，並應
敘述具體理由。其未敘述上訴理由者，應於上訴期間屆滿後20日
內向本院補提理由書( 均須按他造當事人之人數附繕本) 「切勿
逕送上級法院」。
告訴人或被害人對於判決如有不服具備理由請求檢察官上訴者，
其上訴期間之計算係以檢察官收受判決正本之日期為準。
中　　華　　民　　國　　111 　年　　10　　月　　12　　日
                              書記官  彭品嘉
附錄本案論罪科刑法條：
中華民國刑法第321條第1項第3款犯前條第 1 項、第 2 項之罪
而有下列情形之一者，處 6 月以上 5 年以下有期徒刑，得併科
 50 萬元以下罰金：
一、侵入住宅或有人居住之建築物、船艦或隱匿其內而犯之。
二、毀越門窗、牆垣或其他安全設備而犯之。
三、攜帶兇器而犯之。
四、結夥三人以上而犯之。
五、乘火災、水災或其他災害之際而犯之。
六、在車站、港埠、航空站或其他供水、陸、空公眾運輸之舟、
    車、航空機內而犯之。